# 上市公司的子公司股改

提问人：dumingrain 时间：2019-01-19 11:40:34
陈版主，您发！想咨询一个问题，有一家上市公司的子公司以 2018 年 8月 31 日为基准日准备股改，股改工作及的验资完成日期为 2019 年 1 月30 日，在这种情况下，该子公司是否在年报期间要进行追溯调整，上市公司年底合并时，也应该子公司是以股份公司进行合并？谢谢

回答人：chenyiwei
因为股改完成日是资产负债表日之后，因此 2018 年报中仍作为有限公司进行合并。其股改作为资产负债表日后非调整事项披露。